Minutes et répertoires du notaire Christophe CHALON, 5 juillet 1640 - 13 mai 1669 (étude XVIII)
Archives nationales
- Minutes de Christophe CHALON, 5 avril 1590 - 1771; MC/ET/XVIII/232 - MC/ET/XVIII/328
  - Minutes. 1641, juillet - 1641, décembre, juillet 1641 - décembre 1641; MC/ET/XVIII/265
    - Marché entre Jacques Barbe, couvreur de maisons, demeurant rue de Bièvre et Guy-Michel Le Jay, pour la couverture de maisons et autres travaux, 24 août 1641; MC/ET/XVIII/265
      marché; Barbe, Jacques; Le Jay, Guy-Michel
    - Contrat de mariage de Jeanne Jhierosme, veuve de Hubert Lambert, demeurant rue Mouffetard avec Léonard Janot, maçon, né à Razay en Limousin, demeurant dans la même rue, 1er septembre 1641; MC/ET/XVIII/265
      contrat de mariage; Jhierosme, Jeanne; Janot, Léonard
    - Contrat d'apprentissage chez Jean Henault, marchand libraire et maître imprimeur, demeurant rue Cloppin par Jérôme Musié, relieur de livre et libraire, demeurant rue des Sept Voies., 2 septembre 1641; MC/ET/XVIII/265
      contrat d'apprentissage; Henault, Jean; Musié, Jérôme
    - LAMBERT (Hubert) menuisier, demeurant rue Mouffetard § Apprentissage, 2 septembre 1641; MC/ET/XVIII/265
      contrat d'apprentissage; Lambert, Hubert
    - Contrat de mariage de Catherine BLONDEAU, demeurant rue de Bièvre avec Jean DUBOIS, maître tapissier, demeurant rue de Saint-Victor., 3 septembre 1641; MC/ET/XVIII/265
      contrat de mariage; Blondeau, Catherine; Dubois, Jean
    - OFFICE DE GREFFIER § Vente d'OFFICE DE GREFFIER de la ville de Tornus, après le décès de Charles HUMBLOT, titulaire, par sa veuve Catherine MASSON, 5 septembre 1641; MC/ET/XVIII/265
    - MAÇON MORYZET Pierre demeurant à Auteuil § Vente, 6 septembre 1641; MC/ET/XVIII/265
      acte de vente; Moryzet, Pierre
    - Contrat de mariage de Marie Petit, demeurant à la maison abbatiale de Sainte-Geneviève du Mat avec Henry Leleu, maître batteur d'or, demeurant rue de la Pelleterie, en présence de Pierre Leleu, batteur d'or, demeurant rue Mouffetard., 15 septembre 1641; MC/ET/XVIII/265
      contrat de mariage; Petit, Marie
    - PATHOYS (Toussaint) maître chirurgien, demeurant vis-à-vis l'église Saint-Paul § Inventaire à la requête de Toussaint Pathoys, maître chirurgien, demeurant vis-àvis l'église Saint-Paul, après le décès de Radegonde Baudeau, sa femme; tableaux - tapisseries., 16 septembre 1641; MC/ET/XVIII/265; 10 folios
      inventaire; Pathoys, Toussaint; Baudeau, Radegonde
    - Contrat de mariage entre Jean de la Caille, imprimeur, marchand libraire, demeurant rue Chartière, avec Françoise Feugé, fille de Robert Feugé, imprimeur libraire, demeurant même rue., 21 septembre 1641; MC/ET/XVIII/265
      contrat de mariage; La Caille, Jean de; Feugé, Françoise; Feugé, Robert
    - COUTURIÈRE DANDRILLON (Anne) demeurant rue d'Ablon § Contrat d'alloué de Michelle TIENNET, 25 septembre 1641; MC/ET/XVIII/265
      contrat de travail; Dandrillon, Anne
    - MENUISIER Apprentissage § Contrat d'apprentissage, d'un orphelin de la Pitié, chez Guillaud NOYER, demeurant Isle Notre Dame, 26 septembre 1641; MC/ET/XVIII/265
      contrat d'apprentissage; Noyer, Guillaud
    - MIROITIERE § Contrat d'alloué d'une orpheline de la Pitié, chez Noëlle MARTIN, demeurant rue Saint-Séverin, 26 septembre 1641; MC/ET/XVIII/265
      Martin, Noëlle
    - Contrat de mariage de Jeanne Dupont, demeurant rue de Lourcines, avec Mathieu Lefebvre, maître passementier, demeurant même rue., 2 octobre 1641; MC/ET/XVIII/265
      contrat de mariage; Dupont, Jeanne; Lefebvre, Michel
    - Contrat de mariage de Louis Geullar, marchand chapelier, demeurant rue de Lourcines, avec Nicole Minet, veuve de Martin Prelè, demeurant même rue., 3 octobre 1641; MC/ET/XVIII/265
      contrat de mariage; Geullar, Louis; Minet, Nicole
    - BOULLET (Henry) compagnon teinturier, demeurant grande rue Mouffetard § Contrat de mariage de Henry Boullet, compagnon teinturier, demeurant Grande rue Mouffetard, avec Françoise Pavie, demeurant même rue., 6 octobre 1641; MC/ET/XVIII/265
      contrat de mariage; Boullet, Henri; Pavie, Françoise
    - PEAUX de moutons § Marché pour la fourniture de PEAUX de moutons entre Nicolas BOUCHER, boucher et Jean JOSSE, mégissier, 10 octobre 1641; MC/ET/XVIII/265
    - OFFICE de TRESORIER GENERAL de FRANCE § Vente de la charge de OFFICE de TRESORIER GENERAL de FRANCE ayant appartenu au sr CAZE, au profit de Pierre GANOT, écuyer Cons/e/ général de la Marine du Levant, 11 octobre 1641; MC/ET/XVIII/265
    - ABBAYE de SAINTE-GENEVIÈVE du MONT § Transaction au sujet des droits seigneuriaux sur les terres de Fontenay, 27 octobre 1641; MC/ET/XVIII/265
    - Transaction entre René Potier, comte de Tresmes, capitaine des gardes du corps du Roi, gouverneur de Caen, gouverneur des comtés du Maine, Laval, Perche, marquis de Gandeleu et Villeneuve, sr de Sceaux, Bourg-la-Reine et Fontenay, et François Leproust, demeurant rue du Petit Pont, au sujet des droits seigneuriaux attachés aux terres de Fontenay, 27 octobre 1641; MC/ET/XVIII/265
      accord; Tresmes, René POTIER, C/te/ de
    - Transaction au sujet des droits seigneuriaux des terres de Toutenay pour Pierre de Gondi, évêque du diocèse de Paris., 27 octobre 1641; MC/ET/XVIII/265
      accord; Gondi, Pierre de
    - Marché pour la fourniture de peaux de moutons entre Claude Lejuge, boucher, et Pierre Callu, mégissier., 31 octobre 1641; MC/ET/XVIII/265
    - Contrat de mariage de Claude Botté, tapissier, demeurant grande rue Mouffetard, avec Louise Largillière, veuve de Marcel Dumont, serrurier, demeurant même rue., 3 novembre 1641; MC/ET/XVIII/265
      contrat de mariage; Botté, Claude; Largillière, Louise; Dumont, Marcel
    - Accord de batterie par Jean Hénault, libraire imprimeur, demeurant rue Clopin., 5 novembre 1641; MC/ET/XVIII/265
      accord; Hénault, Jean
    - Contrat de mariage de Jean Sassin, comapagnon savetier, demeurant sous la tonnellerie des Halles, avec Anne Grozillier., 10 novembre 1641; MC/ET/XVIII/265
      contrat de mariage; Sassin, Jean; Grozillier, Anne
    - Devis de réparation pour une ferme sise à Combeaux pour Guillaume Jolly, conseiller du roi, receveur général, demeurant rue du Temple, agissant comme tuteur des enfants mineurs de Roissy, par Guillaume Paruis, maçon, demeurant à Roissy-en-Brie., 13 novembre 1641; MC/ET/XVIII/265
      devis; Jolly, Guillaume; Paruis, Guillaume
    - Vente de peaux de moutons et brebis par Guillaud Berthe, boucher, demeurant à la Montagne Sainte-Geneviève, à Isidore Pallu, marchand mégissier, demeurant rue de Lourcine, 13 novembre 1641; MC/ET/XVIII/265
    - Contrat de mariage de Jean Louis, marchand rôtisseur, demeurant à Lagny, avec Nicole Richomme, demeurant rue de Paradis., 16 novembre 1641; MC/ET/XVIII/265
      contrat de mariage; Louis, Jean; Richomme, Nicole
    - Contrat de mariage d'Elisabeth Jubin, demeurant faubourg Saint-Marcel, avec Jacques Callot, marchand mégissier, demeurant rue Saint-Chef., 17 novembre 1641; MC/ET/XVIII/265
      contrat de mariage; Jubin, Elizabeth; Callot, Jacques
    - Bail Pierre Boyer, imprimeur, demeurant rue Saint-Nicolas-du-Chardonnet., 18 novembre 1641; MC/ET/XVIII/265
      bail; Boyer, Pierre
    - Contrat de mariage de Nicolas Chaudrelyet, compagnon passementier, demeurant rue de Lourcine, né à Soissons, avec Denise Clément, demeurant même rue., 23 novembre 1641; MC/ET/XVIII/265
      contrat de mariage; Chaudrelyet, Nicolas; Clément, Denise
    - Dépôt de lettre-missive de Pierre Martin, demeurant à Toul, au sujet de l'apprentissage de son fils., 25 novembre 1641; MC/ET/XVIII/265
      contrat d'apprentissage
    - Contrat de mariage de Simon Le Cointre, voiturier, demeurant rue du Bon-Puits, avec Claude Munier, demeurant même rue., 1er décembre 1641; MC/ET/XVIII/265
      contrat de mariage; Le Cointre, Simon; Munier, Claude
    - Vente à Jean Garmont, vigneron, demeurant Grande rue, à Chevilly, par Charles Villion, chirurgien du roi, demeurant rue Guérin-Boisseau., 9 décembre 1641; MC/ET/XVIII/265
      acte de vente; Garmont, Jean; Villion, Charles
    - Inventaire après décès de Claude Blanchard, marchand panacher, demeurant rue Planchemibray, à l'enseigne de la ' Ville Saint-Denis ', mari de Marie Dutemple, demeurant rue Saint-Hilaire-du-Mont., 12 décembre 1641; MC/ET/XVIII/265
      inventaire; Dutemple, Marie; Blanchart, Claude
    - Cautionnement de Simon de Cortade, banquier, demeurant rue Saint-Denis., 14 décembre 1641; MC/ET/XVIII/265
      cautionnement; Cortade, Simon de
    - Vente par Charles Villion, chirurgien du roi, demeurant rue Guérin-Boisseau, à Martin Carron, manœuvrier, demeurant à Chevilly., 14 décembre 1641; MC/ET/XVIII/265
      acte de vente; Villion, Charles; Carron, Martin
    - Quittance entre Germain Lavessier, maçon, demeurant rue du Vert-Bois, et Jean Le Carron, maçon, demeurant rue Saint-Martin., 15 décembre 1641; MC/ET/XVIII/265
      quittance; Lavessier, Germain; Le Carron, Jean
    - Contrat de mariage de Renée de Vregy, demeurant en l'hôtel de Luxembourg, avec Pierre Guy, bonnetier, demeurant rue Mouffetard, 15 décembre 1641; MC/ET/XVIII/265
      contrat de mariage; Vrègy, Renée de; Guy, Pierre
    - Contrat de fourniture de nourriture (fourrage, foin et blé) d'un troupeau de moutons par André Guibert, bourgeois de Paris, y demeurant, propriétaire de la ferme de la Bourbonderie, à Claude Lejuge, demeurant rue Judas, et Pierre Duchesne, demeurant rue Saint-Martin, bouchers., 17 décembre 1641; MC/ET/XVIII/265
      Guibert, André; Lejuge, Claude; Duchesne, Pierre
    - Contrat de mariage de Julienne Joubert, veuve de Michel Cotreau, demeurant quai de la Tournelle, avec Simon Mallet, marchand, demeurant même rue, né à Limoges., 17 décembre 1641; MC/ET/XVIII/265
      contrat de mariage; Joubert, Julienne
    - Vente d'une couffre de bois par Nicolas Guinet à Jean Bealin, demeurant à la Charité-en-Menois., 19 décembre 1641; MC/ET/XVIII/265
      acte de vente; Guinet, Nicolas; Bealin, Jean
    - à Jacques Lehuré, maçon, demeurant rue du Paon, à Jacques de Béthancourt, maçon, demeurant rue Saint-Nicolas-du-Chardonnet., 21 décembre 1641; MC/ET/XVIII/265
      acte de vente; Lehuré, Jacques; Bethancourt, Jacques de
    - Marché entre François de La Rivière, conseiller du roi, trésorier général de l'extraordinaire des guerres et cavalerie légère de France, demeurant rue Perdue, et Laurent Denis, compagnon jardinier, demeurant faubourg Saint-Victor., 26 décembre 1641; MC/ET/XVIII/265
      marché; Rivière, François de la; Denis, Laurent
    - Transport de rente par Jacques Lavigne, fourbisseur d'épées, demeurant Grande-Rue, faubourg Saint-Victor, à Gabriel Brodais., 28 décembre 1641; MC/ET/XVIII/265
      transport de droits; La Vigne, Jacques; Brodais, Gabriel
    - Vente par Christophe Girard, maçon, demeurant Grande-Rue, faubourg Saint-Marcel, et autres, à Guillaud Legrand, marchand et vigneron, et Jean Resne, vigneron., 29 décembre 1641; MC/ET/XVIII/265
      acte de vente; Girard, Christophe; Legrand, Guillaud; Resne, Jean
  - Minutes. 1642, janvier - 1642, juin, janvier 1642 - juin 1642; MC/ET/XVIII/266
    - Nombreux actes de l'hôpital de la Pitié., janvier 1642 - juin 1642; MC/ET/XVIII/266
      Pitié, hôpital de la
    - Bail à à Jean Bolard, conseiller et élu en l'élection de Senlis, et Gilbert Lemercier, marchand laboureur et fermier, demeurant à Montagny, par François, cardinal de La Rochefoucauld, abbé de l'abbaye de Sainte-Geneviève, de la maison seigneuriale de Borest (Oise), moyennant 3500 livres., 4 janvier 1642; MC/ET/XVIII/266
      bail; Lemercier, Gilbert
    - Accord par Jacques Mercier, maître patissier, demeurant grande rue du faubourg Saint-Honoré, avec Pierre Lemercier, sieur de Saint-Germain, commissaire ordinaire de l'artillerie de France, demeurant rue Bordelle., 6 janvier 1642; MC/ET/XVIII/266
      accord; Mercier, Jacques
    - Procuration de Louis de Lafosse, imprimeur, demeurant rue des Carmes, à Pierre Lhéritier, marchand, demeurant près de Chevreuse., 7 janvier 1642; MC/ET/XVIII/266
      procuration; La fosse, Louis de
    - Contrat de mariage de Jeanne Denise, fille de Christophe Denise, maître jardinier, demeurant faubourg Saint-Marcel, Croix-de-Clamart, avec Thomas Montiège, compagnon jardinier demeurant aux Gobelins., 12 janvier 1642; MC/ET/XVIII/266
      contrat de mariage; Denise, Jeanne
    - Procuration par Jean Aubert, maître principal du collège de Laon, chapelain, interprète du roi en langues grecques et latines, à Nicolas Ménesson, prêtre., 16 janvier 1642; MC/ET/XVIII/266
      procuration; Aubert, Jean
    - Contrat d'apprentissage d'un orphelin de la Pitié chez Michel Perrignon, menuisier, demeurant rue Marivault., 16 janvier 1642; MC/ET/XVIII/266
      contrat d'apprentissage; Pérignon, Michel
    - Bail par François, cardinal de La Rochefoucauld, et par l'abbaye Sainte-Geneviève, à Pierre et Adrien Feurure, laboureurs, de la maison seigneuriale de Marizy-Sainte-Geneviève (Aisne)., 17 janvier 1642; MC/ET/XVIII/266
      bail; La Rochefoucauld, François, cardinal de
    - Contrat de mariage de Pierre Cormont, marchand de vin, demeurant rue de Harlay, île du Palais, avec Marie Baudeau, fille de Guillaume Baudeau, marchand chandelier en suif, et de Marie Choulier, demeurant île du Palais., 17 janvier 1642; MC/ET/XVIII/266
      contrat de mariage; Cormont, Pierre
    - Vente de terres et chemins à Auteuil par Pierre Olivier, procureur fiscal de la prévôté d'Auteuil, et François Saffroy, lieutenant de cette prévôté, à Jean Desbois, trésorier des offrandes, aumônes et donations du roi., 18 janvier 1642; MC/ET/XVIII/266
      acte de vente; Auteuil (ancienne commune)
    - Inventaire après le décès de Guillaume Baudeau, maître chandelier en suif, demeurant île du Palais., 20 janvier 1642; MC/ET/XVIII/266
      inventaire après décès; Baudeau, Guillaume
    - Marché entre Aubin Suqueville, marchand boulanger, demeurant dans l'enclos des Cordeliers, et les administrateurs de l'hôpital de la Pitié, pour la fourniture de pain de l'hôpital., 20 janvier 1642 - 21 janvier 1642; MC/ET/XVIII/266
      marché; Suqueville, Aubin
    - Marché entre Jean Nasse, marchand boulanger, demeurant rue de Lourcine, et les administrateurs de l'hôpital de la Pitié, pour la fourniture de pain de l'hôpital., 20 janvier 1642 - 21 janvier 1642; MC/ET/XVIII/266
      marché; Nasse, Jean
    - Marché entre Adam Gressier, marchand boulanger, demeurant rue Mouffetard, et les administrateurs de l'hôpital de la Pitié, pour la fourniture de pain de l'hôpital., 20 janvier 1642 - 21 janvier 1642; MC/ET/XVIII/266
      marché; Gressier, Adam
    - Reconstitution du terrier de l'abbaye de Tournus., 30 janvier 1642; MC/ET/XVIII/266
      constitution de rente
    - Contrat d'apprentissage d'un orphelin de l'hôpital de la Pitié chez Pierre Gillot, maître menuisier, rue de Grenelle., 30 janvier 1642; MC/ET/XVIII/266
      contrat d'apprentissage; Gillot, Pierre
    - Reconstitution du terrier d'Uchizy (Saône-et-Loire), François de La Rochefoucauld étant seigneur de la ville., 30 janvier 1642; MC/ET/XVIII/266
    - Procuration par François, cardinal de La Rochefoucauld, abbé et seigneur de l'abbaye et de la ville de Tournus, à divers membres de l'abbaye, pour la reconstitution du terrier de la ville de Tournus., 30 janvier 1642; MC/ET/XVIII/266
      procuration; La Rochefoucauld, François, cardinal de
    - Consentement par Adrien Baudeau, marchand orfèvre, demeurant île Notre-Dame, rue Marie, par Noël Clérin, orfèvre, demeurant rue Neuve., 4 février 1642; MC/ET/XVIII/266
      Baudeau, Adrien
    - Marché entre Edmond Bertrand, charpentier, demeurant place Maubert, et Pierre Delisle, maçon., 9 février 1642; MC/ET/XVIII/266
      marché; Bertrand, Edmond
    - Délaissement de bail par Jean Ludonneau, marchand, demeurant rue Bordelle, à son fils Denis Ludonneau, maître peintre, d'une cave, boutique et salle ' avec un reservoit ' dépendant de la maison du Soufflet vert, même rue, qu'il s'était réservée, s'il acquitte loyers et charges au collège d'Harcourt qui en est le propriétaire., 13 février 1642; MC/ET/XVIII/266
      Documents du Minutier central concernant les peintres, sculpteurs et graveurs au XVIIe siècle (1600-1650), par Marie-Antoinette Fleury et Martine Constans, tome II [études XI à XX, 2445 actes], Paris, Archives nationales, 2010, notice n°1450 (instrument de recherche imprimé dématérialisé, certaines notices sont plus détaillées dans la version intégrale accessible en ligne par la rubrique 'Autres instruments de recherche', voir contexte dans le Plan d’orientation général - Notaires de Paris, guides thématiques du Minutier).
      ou
    - Bail par Marie Loiseau, veuve de Jean Richomme, maître armurier, demeurant rue des Rats, à Pierre Berenger., 13 février 1642; MC/ET/XVIII/266
      bail; Richomme, Jean
    - Contrat de mariage de Louise Fossier, veuve de Jean Masse, avec Michel Hullot, cocher du sieur de Moroy, intendant des finances., 22 février 1642; MC/ET/XVIII/266
      contrat de mariage; Fossier, Louise
    - Contrat de mariage de Françoise Dauvergne, au service des sieur et dame de Goupillière, demeurant rue Neuve-Sainte-Catherine, avec Jean Laurent, hôtelier., 23 février 1642; MC/ET/XVIII/266
      contrat de mariage; Dauvergne, Françoise
    - GOUPILLIERE (de) sr et dame. demeurant rue Neuve Sainte-Catherine § Contrat de mariage de Françoise DAUVERGNE, en service chez de GOUPILLIERE, 23 février 1642; MC/ET/XVIII/266
      contrat de mariage; Goupillière, de
    - LAURENT (Jean) hôtelier, demeurant rue Perdue, à l'enseigne des quatre-Vents § Contrat de mariage de Jean LAURENT avec Françoise DAUVERGNE, 23 février 1642; MC/ET/XVIII/266
      contrat de mariage; Laurent, Jean
    - CAQUÈ (Jean) dit LABRÉCHE né à Troyes, ausfressade de la compagnie de M. de Malissy § Notoriété concernant le meurtre de Jean CAQUÉ par LA CHAUSSÉE (de), auspessade de la même compagnie, 24 février 1642; MC/ET/XVIII/266
      notoriété; Caqué, Jean
    - HENAULT (Mathurin) Libraire et maître imprimeur, demeurant rue Clapin § Apprentissage avec. .. de Jean TOUBEAU, 24 février 1642; MC/ET/XVIII/266
      contrat d'apprentissage; Hénault, Mathurin
    - TOUBEAU (Jean) demeurant à Bourges § Apprentissage de Jean TOUBEAU avec Mathurin HOUAULT, Libraire et maître-imprimeur, 24 février 1642; MC/ET/XVIII/266
      contrat d'apprentissage; Toubeau, Jean
    - LE FEBVRE (Jean) dit PAVILLON soldat dans la compagnie de M. de la Maison § Notoriété, 24 février 1642; MC/ET/XVIII/266
      Le Febvre, Jean
    - LIBRAIRE HENAULT (Mathurin) demeurant rue Clopin § Contrat d'apprentissage, 24 février 1642; MC/ET/XVIII/266
      contrat d'apprentissage; Henault, Mathurin
    - LIBRAIRE TOUBEAU (Hilaire) demeurant à Bourges, § Apprentissage, 24 février 1642; MC/ET/XVIII/266
      contrat d'apprentissage; Toubeau, Hilaire
    - LOUAILLIER (Valentin de) dit LA CHAPELLE soldat ds la compagnie de M. de la Maison § Notoriété concernant le meurtre de Jean CAQUÉ par de LA CHAUSSÉE, 24 février 1642; MC/ET/XVIII/266
      Louaillier, Valentin de
    - FOUSSIER (Louis) dit LA MARCHE soldat ds la compagnie de M. de la Maison § Notoriété, 24 février 1642; MC/ET/XVIII/266
      Foussier, Louis
    - LA CHAUSSÉE (de) auspessade de la compagnie de ref. de Malissy § Notoriété concernant le meurtre par de LA CHAUSSÉE de Jean CAQUÈ, auspessade de la même compagnie, 24 février 1642; MC/ET/XVIII/266
      La Chaussée, de
    - IMPRIMEUR Hénault (Mathurin) demeurant rue Clopin § Contrat d'apprentissage, 24 février 1642; MC/ET/XVIII/266
    - ENVARD Claude Laboureur, demeurant Fs Saint-Marcel, rue Mouffetard, paroisse Saint-Hippolyte § Contrat de Mariage de Claude ENVARD, avec Geneviève Soullier veuve de Victor Ferrant vigneron demeurant faubourg Saint-Marcel rue Mouffetard, 1er mars 1642; MC/ET/XVIII/266
      contrat de mariage
    - SEULLIN (Geneviève) veuve de Hector FERAN, demeurant rue Mouffetard § Contrat de mariage de Geneviève SEULLIN avec Claude ERVAUD, 1er mars 1642; MC/ET/XVIII/266
      contrat de mariage; Seullin, Geneviève
    - ERVAUD (Claude) laboureur, demeurant rue Mouffetard § Contrat de mariage de Claude ERVAUD avec Geneviève SEULLIN, 1er mars 1642; MC/ET/XVIII/266
      contrat de mariage; Ervaud, Claude
    - BENOIST (Noël) sr de Bonnoullois conseiller du roi, Contrôleur des gabelles de Picardie, fermier général du droit des subventions de Melun demeurant montagne Sainte-Geneviève § Convention entre Noël BENOIST et Philippe LAURENS, 2 mars 1642; MC/ET/XVIII/266
      Benoist, Noël
    - MENUISIER LAISTRE Pierre de demeurant rue des Sentiers + § Bail par Michelle PETIT, sa veuve, 2 mars 1642; MC/ET/XVIII/266
      bail; Laistre, Pierre de; Petit, Michelle
    - MAÇON (Me) LE HURÉ demeurant rue du Paon, paroisse Saint-Étienne du Mont § Contrat de Bail d'une maison appartenant à Michèle Petit veuve de Laistre + maître menuisier demeurant rue des Sentier par Saint-Eustache à. .., 2 mars 1642; MC/ET/XVIII/266
      bail; Le Huré, M.; Petit, Michelle
    - MAÇON HURLÉ Jacques demeurant rue du paon § Contrat de bail à. .. par Michelle PETIT, veuve de Pierre de TAIRTRE, menuisier, 2 mars 1642; MC/ET/XVIII/266
      bail; Hurlé, Jacques; Petit, Michelle; Tairtre, Pierre de
    - PIÉDESEIGLE (Agnès) demeurant rue Galande § Contrat de mariage de Agnès PIÉDESEIGLE avec Simon BRAQUET, marchand drappier, 2 mars 1642; MC/ET/XVIII/266
      contrat de mariage; Piédeseigle, Agnès
    - LAURENS (Philippe) contrôleur général des Payes et Subventions demeurant rue Judas § Convention entre Philippe LAURENS et Noël BENOIST, 2 mars 1642; MC/ET/XVIII/266
      Laurens, Philippe
    - BRAQUET (Simon) marchand drappier, demeurant place Maubert § Contrat de mariage de Simon BRAQUET avec Agnès PIEDESEIGLE, 2 mars 1642; MC/ET/XVIII/266
      contrat de mariage; Braquet, Simon
    - BRACQUE (Simon) marchand drappier, bourgeois de Paris, demeurant place Maubert, par Saint-Etienne du Mont § Contrat de mariage de Simon BRACQUE, avec Agnès Presdeseigle, fille de François Presdeseigle rue Galande, par Saint-Etienne du Mont et de Catherine Hersant, 2 mars 1642; MC/ET/XVIII/266
      contrat de mariage; Bracque, Simon
    - Association de trois joueurs d'instruments pour une année., 7 mars 1642; MC/ET/XVIII/266
      Extrait du contenu:
      'Furent presens Jacques Groscoup, Jehan Prevost et Louis Mouchet, tous joueurs d'instrumens, demeurans savoir lesdictz Prevost et Mouchet rue du Murier et ledict Groscoup rue Traversine, parroisse Sainct-Estienne-du-Mont, lesquelz se sont vollontairement associez et associent ensemble ment, à commencer du jour de lundy gras dernier jusques à ung an ensuivant, à moictyé de perte et guain, à jouer de leurs instrumens sans aucun tort se faire l'ung à l'autre et à la charge de apporter à la masse par chacun jour tout le proffict que chacun d'eux aura faict pour estre partagé esgallement entre eulx, et sy quelque perte arrivoit en leurs instrumens estans ensemble ladicte perte sera portée esgallement. Et a esté aussy accordé que le premier desdictz associez qui se vouldra dessister et departir de la presente association il paiera en pure perte dix livres tournoiz au proffict des autres. Car ainsy etc, promectant etc, obligeant chacun en droict soy etc, renonceant etc.
      Faict et passé l'an mil six cens quarante-deux le septiesme jour de mars ès estudes etc, avant midy et soit scellé; lesdictz Prevost et Groscoup ont declaré ne scavoir escrire ne signer et ledict Mouchet a signé:
      Louis MOUCHET NOURRY (notaire) CHALON (notaire)